臺灣高雄地方法院刑事判決　　　　　　　　　　　　　九十一年度訴緝字第八四號
　　公　訴　人　臺灣高雄地方法院檢察署檢察官
　　被　　　告　甲○○
右列被告因毒品危害防制條例案件，經檢察官提起公訴（八十九年度偵字第二一三○
二號），本院判決如左：
    主  文
甲○○共同連續販賣第一級毒品，處有期徒刑拾年，褫奪公權伍年。
扣案第一級毒品海洛因淨重零點壹零公克沒收銷燬之。
甲○○因共同販賣第一級毒品海洛因所得之財物新臺幣參仟元沒收之，如全部或一部
不能沒收時，以其財產抵償之。
    事  實
一、甲○○（施用毒品部分，已由檢察官另行移送偵辦）夥同綽號「阿珍」之真實姓
    名不詳成年女子基於意圖營利之概括犯意聯絡，由「阿珍」負責接聽電話並聯絡
    地點，甲○○負責運送，自民國（下同）八十九年九月間某日起至同年月十九日
    止，在高雄市○○區○○街三八巷口等處，以每包新台幣（下同）一千元之價格
    ，連續三次販賣第一級毒品海洛因予沈志光（已由檢察官另行偵辦）施用。嗣於
    同年九月十九日上午十二時二十分許，沈志光因施用毒品案遭警查獲後在警局製
    作筆錄時，適綽號「珍仔」之女子打電話詢問沈志光是否還要購買海洛因時，由
    沈志光向承辦員警提供線索而查知上情；並於同日下午五時二十分許，在高雄市
    小港區○○街三十八巷口逮獲持有第一級毒品海洛因正欲販售予沈志光而未及交
    付海洛因予沈志光之甲○○，並在甲○○所持之香菸盒內查獲白粉乙包（毛重約
    零點二公克），復在甲○○左口袋內查獲白粉乙包（毛重約零點一公克），上開
    二包白粉經警送驗結果，證實為第一級毒品海洛因無訛。
二、案經高雄市政府警察局小港分局報請臺灣高雄地方法院檢察署檢察官偵查起訴。
    理  由
一、訊據被告甲○○矢口否認右揭犯行，辯稱：伊沒有在賣海洛因，也沒有交毒品給
    他人使用，那些毒品是伊向朋友阿草拿的，分成二包，一包剛好伊抽的分量，一
    次剛好一支，伊在查獲現場剛好下樓即被抓云云。惟查，被告確有販賣毒品海洛
    因給沈志光一節，業經證人沈志光於警訊中指訴綦詳，又參以（一）本件被告之
    所以被逮獲，係沈志光因施用毒品遭警方查獲後主動供出毒品來源，並配合警方
    與販毒者約定在上開紹興街三十八巷口交易，嗣警方先至現場埋伏，待甲○○攜
    帶毒品騎乘機車至現場欲與沈志光交易時當場逮獲甲○○，並在被告甲○○手上
    查獲一包空的香菸盒，裡面有一包海洛因，又在被告甲○○身上查獲另一包海洛
    因；而沈志光是說向「珍仔」女子買的，甲○○有送三次來，就是跟「阿珍」約
    的時候由甲○○送來等情，亦經證人即查獲員警林義峻於偵查中證述甚詳，而證
    人與被告並無怨隙，當無誣證之理；（二）果被告非受「珍仔」之女子告之送海
    洛因至被查獲現場售予沈志光，則何以被告會攜帶二包海洛因至該現場，又何以
    會從香菸盒中拿出海洛因欲交付沈志光；（三）被告雖辯稱伊於查獲現場下樓即
    被逮捕，然此不僅與證人林義峻所證述及沈志光所陳述被告係騎機車至查獲現場
    後被查獲之情形有異，亦與被告於警訊中所自承之：是綽號叫「珍」女子叫我順
    路幫她拿海洛因給沈志光之陳述相矛盾；（四）被告初辯稱案發當時並未使用行
    動電話，然於本院提示是否使用0000000000號行動電話時，始改稱：
    好像是的，但時間太久，真的忘了等語；而被告被查獲者係販賣第一級毒品之重
    罪，印象應很深刻，對於是否使用行動電話當無忘記之理，且使用行動電話於案
    發當時已極為普遍，被告辯稱於當時未使用行動電話，顯係飾卸之詞；而上開0
    000000000號行動電話係由被告申請使用，亦有遠傳電信股份有限公司
    九十一年五月三十日函乙紙在卷可稽，堪信被告確有使用上揭00000000
    00號行動電話（並無任何證據足證被告使用上開行動電話為聯絡販賣毒品之用
    ，然不失為佐證）。被告前述辯解顯係卸責之詞，諉無足採。此外復有白粉二包
    扣案可資佐證，而上開白粉經警送請法務部調查局鑑驗結果，證實為第一級毒品
    海洛因無訛，有該局八十九年十一月七日第00000000號鑑定通知書乙紙
    在卷可考，足徵被告確有販賣毒品之犯行，事證明確，被告犯行洵堪認定，應予
    依法論科。
二、核被告所為，係犯毒品危害防制條例第四條第一項之販賣第一級毒品罪。被告為
    販賣毒品海洛因而持有毒品海洛因之低度行為，為其販賣毒品之高度行為所吸收
    ，不另論罪。被告與綽號「阿珍」之真實姓名不詳成年女子，彼此間有犯意之聯
    絡及行為之分擔，均為共同正犯。再其最後一次販賣毒品之行為為未遂，其多次
    販賣第一級毒品海洛因既遂及最後一次販賣毒品未遂之犯行，時間緊接，犯罪構
    成要件相同，顯係基於概括犯意反覆為之，應依連續犯之規定論以一販賣第一級
    毒品既遂罪，本應依法加重其刑，惟因死刑、無期徒刑依法不得加重，爰不予加
    重其刑，併予敘明。又被告所犯者為最輕本刑無期徒刑以上之罪，而被告並非如
    販毒團販賣毒品數量龐大，獲利甚多，其所販賣毒品之數量不多，獲利有限，如
    論以無期徒刑以上之罪，似嫌過苛，有違刑法謙抑性，爰依刑法第五十九條之規
    定酌量減輕其刑。審酌被告素行不佳，僅為圖個人私利為此使他人身心受到戕害
    犯行，犯後猶圖卸責，態度非佳，並所造成之損害及其他一切情狀，量處如主文
    第一項所示之刑；又被告獲利並不多，爰不予宣告併科罰金。再依被告犯罪之性
    質，本院認有宣告褫奪公權之必要，併予宣告褫奪公權五年，以示懲儆。扣案之
    海洛因二小包（驗後合計淨重○點一○公克），應依毒品危害防制條例第十八條
    第一項前段沒收銷燬之。另被告與綽號「珍仔」之女子已共同販賣第一級毒品海
    洛因三次（沈志光前後供述不一，以其所供述之最低次數計算，而本件被查獲時
    被告並未取得價金，故不予列計），每次價金一千元，其所得共三千元，應依毒
    品危害防制條例第十九條第一項規定沒收，如全部或一部不能沒收時，應以其財
    產抵償之。
據上論斷，應依刑事訴訟法第二百九十九條第一項前段、毒品危害防制條例第四條第
一項、第十八條第一項前段、第十九條第一項、刑法第十一條前段、第二十八條、第
五十六條、第五十九條、第三十七條第二項，判決如主文。
本案經檢察官林慧美到庭執行職務。
中      華      民      國    九十一    年      六      月    二十五    日
                                  臺灣高雄地方法院刑事第六庭
                                      法  官  張世賢
右正本證明與原本無異。
如不服本判決，應於判決送達後十日內，向本院提出上訴狀。
                                      書記官  陳孟瑩
中      華      民      國    九十一    年      六      月    二十五    日
附錄所犯法條：
毒品危害防制條例第四條
製造、運輸、販賣第一級毒品者，處死刑或無期徒刑；處無期徒刑者，得併科新台幣
一千萬元以下罰金。
